# 出口企业的收入，好像都是扣掉海运费、保险费、国外代理费的，请问一般需调整吗？

提问人：mrlf 时间：2011-09-10 14:36:55
出口企业的收入，好像都是扣掉海运费、保险费、国外代理费的，请问一般需调整吗？ 比如出口货物价格，CIF价，一共 110 元， 含海运及保险费 10 元，另有国外代理费 5 元 客户往往支付海运及国外代理费时直接冲减收入 可能是为了和海关算退税的价格一致， 请问一般审计时需要调整吗？即需要把冲减的费用先还原回收入，然后再列销售费用吗？ 谢谢！

回答人：chenyiwei
一般按照会计处理原则，对于CIF等条款中的运保费应当采用总额法确认收入，同时作为销售费用确认。 如果客户没有这样处理的，则应当认为属于一项重分类差错，应当建议客户调整。如果客户不同意调整的，需基于重要性原则判断其影响是否在可接受范围之内。

回答人：chenyiwei
回复 charleshcd 的帖子
区分情况处理。如果保险商和承运人是由进口商选择的，保费、运费也是由保险人、承运人直接与进口商协商确定，出口商只是完全的代收代付，则不计入出口商的收入；如果保险人、承运人系由出口商选择，保费、运费系出口商与保险人、承运人谈判的结果，则应计入出口商的收入并同时确认销售费用。请参考本版面上关于收入确认应采用“总额法”还是“净额法”的讨论。

回答人：chenyiwei
回复 charleshcd 的帖子
关于“总额法”和“净额法”的问题，目前中国企业会计准则体系下尚无论述，但 2009 年修订后的IAS 18后附的举例最后增加了一段，是借鉴US GAAP下的成熟规定的，可以参考：
Recognition and measurement 21 Determining whether an entity is acting as a principal or as an agent (2009 amendment). Paragraph 8 states that 'in an agency relationship, the gross inflows of economic benefits include amounts collected on behalf of the principal and which do not result in increases in equity for the entity. The amounts collected on behalf of the principal are not revenue. Instead, revenue is the amount of commission.' Determining whether an entity is acting as a principal or as an agent requires judgement and consideration of all relevant facts and circumstances. An entity is acting as a principal when it has exposure to the significant risks and rewards associated with the sale of goods or the rendering of services. Features that indicate that an entity is acting as a principal include: (a) the entity has the primary responsibility for providing the goods or services to the customer or for fulfilling the order, for example by being responsible for the acceptability of the products or services ordered or purchased by the customer; (b) the entity has inventory risk before or after the customer order, during shipping or on return; (c)
the entity has latitude in establishing prices, either directly or indirectly, for example by providing additional goods or services; and (d) the entity bears the customer's credit risk for the amount receivable from the customer. An entity is acting as an agent when it does not have exposure to the significant risks and rewards associated with the sale of goods or the rendering of services. One feature indicating that an entity is acting as an agent is that the amount the entity earns is predetermined, being either a fixed fee per transaction or a stated percentage of the amount billed to the customer.